# 请教陈老师：关于增量借款利率确定

提问人：alexwaung 时间：2020-03-15 08:05:21
陈老师您好，想问您一个问题：
1 、对于IFRIC12，折现率似乎采用的是合同授予方的增量借款利率，我的理解在国内可以以当年度地方政府发行的债券的利率替代，采用地方政府专项债券利率是否合适？谢谢！
2 、在具体操作中，部分政府债券只有 20 年，但是BOT特许经营期有 30 年的情况，年限不同的利率该如何换算？谢谢！
3 、目前增量借款利率的实际操作指引较少，可否推荐一些技术指引案例？谢谢！
谢谢陈老师！@chenyiwei

回答人：chenyiwei
1 、如果作为合同授予方的地方政府有类似期限和条款的专项债券发行在外，可取其到期收益率；其他情况，采用市场上类似专项债券的到期收益率进行一定调整后确定。
2 、对利率如何调整测算，建议咨询金融、评估方面的专业人士。
3 、印象中四大（如德勤）出过新租赁准则下增量借款利率的确定指引，可以参考引用。这应该是公开资料，可到其官网下载。